# 企业已结账审计调整怎么账务处理

提问人：风格的话 时间：2015-12-09 18:47:41
企业已结账审计调整怎么账务处理

回答人：chenyiwei
请参考《企业会计准则第 28 号——会计政策、会计估计变更和差错更正》及其讲解中对前期差错更正的会计处理方法。